【裁判字號】    99,上訴,472
【裁判日期】    990504
【裁判案由】    毒品危害防制條例
【裁判全文】
臺灣高等法院刑事判決    99年度上訴字第472號
上  訴  人
即  被  告  甲○○
上列上訴人因違反毒品危害防制條例案件，不服臺灣臺北地方法
院98年度訴字第2085號，中華民國98年12月31日第一審判決（起
訴案號：臺灣臺北地方法院檢察署98年度毒偵字第2864號），提
起上訴，本院判決如下：
    主  文
原判決撤銷。
甲○○施用第一級毒品，處有期徒刑壹年。扣案之第一級毒品海
洛因（驗餘淨重零點貳捌陸伍公克），沒收銷燬；海洛因外包裝
袋壹只、吸食器壹組及玻璃球壹個，均沒收。
    事  實
一、甲○○前因施用毒品案件，經原審法院於民國94年9月16日
    以94年度毒聲字第632號裁定令入勒戒處所執行觀察、勒戒
    ，於95年3月10日因無繼續施用毒品傾向而釋放，並經臺灣
    臺北地方法院檢察署檢察官以94年度毒偵字第2090號案件為
    不起訴之處分確定。詎甲○○仍未戒除毒癮，於前開觀察、
    勒戒執行完畢釋放後5年內，復基於施用第一級毒品海洛因
    、第二級毒品甲基安非他命之犯意，於98年9月28日上午11
    時許，在臺北縣新店市○○街38號2樓其住處內，以將海洛
    因及甲基安非他命混合置於玻璃球內燒烤後以吸食器吸食煙
    霧之方式，施用海洛因及甲基安非他命1次。嗣為警於98年9
    月29日晚間7時20分，上開住處查獲，並扣得海洛因1小包（
    淨重0.288公克，取樣0.0015公克，驗餘淨重0.2865公克）
    、供其施用海洛因及甲基安非他命所用之吸食器1組及玻璃
    球1個。
二、案經臺北市政府警察局松山分局報告臺灣臺北地方法院檢察
    署檢察官偵查起訴。
    理  由
一、上開事實，業據被告甲○○坦承在卷，復有臺北市政府警察
    局偵辦毒品案件尿液檢體委驗單、臺灣尖端先進生技醫藥股
    份有限公司濫用藥物檢驗報告1份在卷可稽，並有海洛因1小
    包、吸食器1組及玻璃球1個扣案可證，又扣案之海洛因1小
    包，經送驗後，確經檢出海洛因之成份，亦有交通部民用航
    空局航空醫務中心98年10月8日航藥鑑字第0985113號函附卷
    可參，足認被告確有於上開時地施用第一、二級毒品之事實
    。又被告於警詢、偵訊、原審及本院審理中均陳稱：係將海
    洛因與甲基安非他命混合同時施用云云。而本院當庭勘驗其
    雙手，亦無注射毒品顯示之針孔。此外，亦無其他證據證明
    被告係分別施用上開二種毒品，自應為有利於被告之認定，
    而認其係同時施用上開二種毒品。另據查獲之警員乙○○於
    本院證稱：本件係接獲線報稱被告有吸食毒品及可能是通緝
    犯，故前往查緝等語。據此，警方既於前往查緝時，即認知
    被告有施用毒品，則雖被告於經警攔查時，即表示有施用毒
    品，亦難謂合於自首之規定。又被告前因施用毒品案件，經
    原審法院於94年9月16日以94年度毒聲字第632號裁定令入勒
    戒處所執行觀察、勒戒，於95年3月10日因無繼續施用毒品
    傾向而釋放，並經臺灣臺北地方法院檢察署檢察官以94年度
    毒偵字第2090號案件為不起訴之處分確定，有本院被告前案
    紀錄表在卷可稽，於強制戒治執行完畢釋放後5年內再犯施
    用第一、二級毒品罪，應依法論科。
二、核被告所為，係犯毒品危害防制條例第10條第1項之施用第
    一級毒品罪、同條例第10條第2項之施用二級毒品罪。其同
    時施用二種毒品，係一行為犯上開二罪名，應依刑法第55條
    之規定，從一較重之施用第一級毒品罪處斷。又其於施用前
    後持有海洛因及甲基安非他命之低度行為，應分別為施用之
    高度行為所吸收，均不另論罪。
三、原審以被告犯罪事證明確，予以論罪科刑。固非無見。然原
    判決就被告所犯二罪予以分論併罰，即有未合。被告上訴執
    此指摘，為有理由，應由本院將原判決撤銷改判。爰審酌被
    告業因施用毒品多次經論罪科刑，尚未執行完畢，有本院被
    告前案資料表附卷可憑，竟再施用海洛因及甲基安非他命，
    其犯後坦承犯行，略有悔意，及其智識、家庭及經濟狀況等
    一切情狀，量處如主文所示之刑。扣案之毒品，經鑑驗為第
    一級毒品海洛因（淨重0.288公克，取樣0.0015公克，驗餘
    淨重0.2865公克），有交通部民用航空局航空醫務中心98年
    10月8日航藥鑑字第0985113號函在卷可徵，為查獲之毒品，
    依毒品危害防制條例第18條第1項前段，沒收銷燬。上開海
    洛因外包裝袋1只，為被告所有供其包裝施用之海洛因所用
    ，扣案之吸食器1組及玻璃球1個，為被告所有而供其施用毒
    品所用，業經被告供認明確，均應依刑法第38條第1項第2款
    宣告沒收。扣案之注射針筒1支，既無從認係被告供其為本
    案施用毒品所用之物，即無從宣告沒收，附此敘明。
據上論斷，應依刑事訴訟法第369條第1項前段、第364條、第299
第1項前段，毒品危害防制條例第10條第1項、第2項、第18條第1
項前段，刑法第11條前段、第55條、第38條第1項第2款，判決如
主文。
本案經檢察官林秀濤到庭執行職務。
中    華    民    國    99    年    5    月      4   日
                  刑事第十二庭審判長法  官  蔡永昌
                                    法  官  吳啟民
                                    法  官  蔡國在
以上正本證明與原本無異。
如不服本判決，應於收受送達後10日內向本院提出上訴書狀，其
未敘述上訴之理由者並得於提起上訴後10日內向本院補提理由書
（均須按他造當事人之人數附繕本）「切勿逕送上級法院」。
                                    書記官  顧哲瑜
中    華    民    國    99    年    5     月    4     日
附錄：本案論罪科刑法條全文
毒品危害防制條例第10條
施用第一級毒品者，處6 月以上5 年以下有期徒刑。
施用第二級毒品者，處3 年以下有期徒刑。

司法院資訊處製作；財團法人民間司法改革基金會備份。
